Inventaris van het archief van de Rijksplanologische Dienst, 1966-1993
Nationaal Archief, Den Haag
- Ruimtelijke ordening en geo-informatie 1945-, 120
  - Het opstellen van aanbevelingen aan de regeringen betreffende aangelegenheden inzake de ruimtelijke ordening die beide staten raken. 1967-, 20
    - Nederlands-Duitse Commissie., 1966-1991; 732-2301
      - Verslagen van de vergaderingen. 1967-1991, 757-2301
        - 21e werkvergadering te Lelystad, 1982, 2001; pak
        - 22e werkvergadering te Keulen (D), 1983-1984, 1995; pak
        - 23e werkvergadering te Nijmegen, 1984, 1996; pak
        - 24e werkvergadering te Bad Bentheim (D), 1985, 1997; pak
        - 25e werkvergadering te Maastricht, 1986-1987, 1998; pak
        - 26e werkvergadering te Bonn (D), 1988-1989, 1999; pak
        - 27e werkvergadering te Den Haag, 1989, 2012; pak
        - 28e werkvergadering te Den Haag, 1989-1991, 2024; pak
        - 29e werkvergadering te Bonn (D), 1989-1991, 2025; pak
        - 37e werkvergadering te Assen (Subcommissie Noord), 1986, 2002
        - 38e werkvergadering te Steinfurt (D) (Subcommissie Noord), 1986-1987, 2003; pak
        - 39e werkvergadering te Winschoten (Subcommissie Noord), 1987, 2007
        - 40e werkvergadering te Norderney (D)(Subcommissie Noord), 1987, 2009
        - 41e werkvergadering te Denekamp (Subcommissie Noord), 1988, 2010
        - 42e werkvergadering te Papenburg (D)(Subcommissie Noord), 1988-1989, 2017; pak
        - 43e werkvergadering te Dalen (Subcommissie Noord), 1989-1990, 2018
        - 57e werkvergadering (Subcommissie Zuid), 1985-1986, 2005; pak
        - 58e werkvergadering (Subcommissie Zuid), 1986, 2006; pak
        - 59e werkvergadering te Maastricht (D)(Subcommissie Zuid), 1986-1987, 2011; pak
        - 60e werkvergadering te Düsseldorf (Subcommissie Zuid), 2011
        - 61e werkvergadering te Nijmegen (Subcommissie Zuid), 2011
        - 62e werkvergadering te Krefeld (D)(Subcommissie Zuid ), 1987, 2013; pak
        - 63e werkvergadering te Venlo (Subcommissie Zuid), 1987-1988, 2014; pak
        - 64e werkvergadering te Maastricht (Subcommissie Zuid), 1988, 2015
        - 65e werkvergadering te Panheel (Subcommissie Zuid), 1988, 2016
        - 66e werkvergadering te Duisburg (D)(Subcommissie Zuid), 1988, 2019; pak
        - 67e vergadering te Maastricht (Subcommissie Zuid), 1988-1989, 2021; pak
        - 68e werkvergadering te Nijmegen (Subcommissie Zuid), 1989, 2020; pak
        - 69e werkvergadering te Emmerich (D)(Subcommissie Zuid), 1989, 2022; pak
        - 70e werkvergadering te Aken (D)(Subcommissie Zuid), 1989-1990, 2023; pak
      - Begrenzing op Nederlands grondgebied van het toekomstige natuurpark Maas-Schwalm-Nette, 1971-1982, 1025
      - Bezoek minister aan Duitsland ter ondertekening overeenkomst op het gebied van de ruimtelijke ordening, 1976, 775
      - Overeenkomst tussen de regering van het Koninkrijk der Nederlanden en de regering van de deelstaat Noordrijnland-Westfalen, alsmede een overeenkomst met de regering van de Bondsrepubliek Duitsland, 1976-1977, 1030
      - Correspondentie. 1977-1989, 778-1994
        - 1977, 778; pak
        - 1978 - 1979 nov. 1978-1979, 779; pak
        - 1979 dec. - 1981 1979-1981, 1991; pak
        - 1982-1983, 1992; pak
        - 1984, 1993; pak
        - 1985-1989, 1994; pak
    - Bijeenkomst Nederlandse en Duitse parlementariërs te Nordhorn (D)., 1972; 767
    - Aanbeveling Gebietsentwicklungsplan (GEP) Düsseldorf, Abschnitt Abfallwirtschaft., 1986-1987; 955
  - Het adviseren van de regeringen betreffende aangelegenheden inzake de ruimtelijke ordening. 1952-1969, 21
    Actor: Belgisch-Nederlands-Luxemburgse (Studie)commissie voor de Ruimtelijke Ordening
    Product: Adviezen, nota's, notulen.
    Opm.: Deze commissie werd opgevolgd door de Bijzondere Commissie voor de Ruimtelijke Ordening van de Benelux. De Bijzondere Commissie is een Benelux-orgaan, waarvan in dit rio geen handelingen zijn opgenomen.
    - Beneluxcommissie voor de Ruimtelijke Ordening., 1952-1976; 329-351
      - Grens- en Middengebiedproblematiek. 1952-1976, 330-345
        - 1952, 330; pak
        - 1953-1957, 331; pak
        - 1959-1961, 332
        - 1962 jan. - aug. 1962, 339
        - 1962 sep. - dec. 1962, 341; pak
        - 1963-1970, 342; pak
        - 1971-1976, 345; pak
      - Samenwerking en opneming in de Benelux Economische Unie, 1962-1968, 351; pak
      - Recreatie in Benelux Middengebied, 1964-1969, 349
      - Vergaderstukken, 1965-1966, 346
    - Bijzondere Commissie voor de Ruimtelijke Ordening van de Benelux., 1969-1987; 344-1022
      - Notulen van de vergaderingen, 1969-1977, 348
      - Rapporten, 1969-1978, 347; pak
      - Werkgroep Kaarten, 1970-1973, 350; pak
      - Correspondentie, 1970-1978, 344; pak
      - Ontwerp-aanbevelingen inzake ruimtelijke ordening gebaseerd op de Benelux Globale Structuurschets, 1980-1987, 1022
    - Eindrapport hiërarchie van woonkernen in het Belgisch-Nederlands grensgebied., 1972-1977; 154-156
      - Totstandkoming, 1972-1977, 154; pak
      - Rapport Kaarten, 1977, 156
- Ministerie van Volkshuisvesting, Ruimtelijke Ordening en Milieu 1945-, 913
  - Ondersteunende processen. 1945-, 1
    - Stukken van algemene aard, 1
      - Agenda's, 1.1
        - Directieraadbesprekingen., 1982-1985; 2099-2101
          - 1982, 2099
          - 1983, 2100; pak
          - 1984-1985, 2101
        - Inspecteurbesprekingen., 1988-1989; 1983; pak
        - Afdelings(staf)vergaderingen., 1989; 1982
        - Studiestaf., 1989; 2116-2121
          - jan. 1989, 2116; pak
          - feb. - mrt. 1989, 2117; pak
          - apr. - mei 1989, 2118; pak
          - juni - juli 1989, 2119; pak
          - aug. - nov. 1989, 2120; pak
          - dec. 1989, 2121; pak
      - Verslag van de besprekingen, 1.2
        - Directie., 1965-1990; 52-2103
          - 1965-1967, 62; pak
          - 1968-1969, 60; pak
          - 1970-1971, 58; pak
          - 1972-1973, 52; pak
          - 1974, 53
          - 1975, 54; pak
          - 1976, 55; pak
          - 1977, 56; pak
          - 1978, 57; pak
          - 1979, 59; pak
          - 1980, 105; pak
          - 1981, 61; pak
          - 1984, 2103
          - 1985, 2102; pak
          - 1986-1987, 1496
          - 1988-1990, 1854; pak
        - Grote Staf., 1983; 2098; pak
        - Afdelingsvergaderingen., 1987; 1047
        - Beleidsstaf., 1988-1989; 1861; pak
        - Inspecteurs., 1988-1991; 1862; pak
    - Stukken betreffende afzonderlijke onderwerpen, 2
      - Organisatie, 2.1
        - Medewerking bij de totstandkoming van een gedenkboek naar aanleiding van het 25-jarig bestaan van de Rijksplanologische Dienst., 1963-1966; 1
        - Coördinatie in de samenwerking tussen de afdelingen., 1966-1968; 25
        - Organisatie-onderzoek uitgevoerd door Bosboom en Hegener., 1975-1982; 1036-2090
          - Interne besprekingen, 1978-1982, 1036
          - Rapporten, 1976-1979, 2090; pak
          - Bijlagen, 1975-1976, 1037; pak
        - Orgaan- en formatiebeschrijvingen., 1979-1981; 50
        - Taak en werkwijze Inspecties Ruimtelijke Ordening., 1980-1987; 1048
        - Archief en registratuur., 1981-1987; 1049
        - Correspondentie inzake de opzet/organisatie van jaarverslagen., 1982-1986; 1031
        - Totstandkoming voorlichtingsmateriaal., 1982-1987; 1043
        - Organisatiestructuur., 1982-1991; 1464; pak
        - Organisatiebeschikkingen en taakverdeling., 1986-1990; 1463
        - Jaar- en Personeelsplan., 1988; 2093
        - Dienstvoorschriften, huisregels en procedures., 1988-1991; 1856
        - Efficiëncy-onderzoek., 1988-1991; 1858
        - Strategisch Plan Verbetering Financieel Management., 1989; 1458
      - Reorganisatie en ontwikkelingen, 2.2
        - Gehele dienst., 1969-1987; 1041
        - Afdeling Planning-Technieken en Informatiesysteem, 2094
        - Directie Algemene en Bestuurlijke Zaken., 1972-1977; 2094
        - Inventarisatie personeelsstop., 1982; 2092
        - Interne discussienota over de toekomst van de dienst., 1983-1985; 2095; pak
        - Besprekingen inzake de toekomst van de dienst., 1985-1987; 1042
        - Reorganisatie Afdeling Formatievoorziening en Automatisering., 1988-1989; 1985; pak
        - Communicatieplan 1990., 1989; 1863
        - Management-convenant 1990., 1989-1990; 1495; pak
      - Automatisering en informatievoorziening, 2.3
        - Informatie- en automatiseringsplan., 1983-1990; 1493-1972
          - Toekomstvisie 1983, 1983-1987, 1972; pak
          - Toekomstvisie 1990 - 1993, deel een, 1983-1989, 1859; pak
          - Idem, deel twee, 1989-1990, 1493; pak
        - Informatievoorzieningen., 1984-1987; 1067
        - Herinrichting van de informatievoorziening., 1986-1987; 1046; pak
        - Vergaderstukken van het automatiseringsoverleg., 1986-1987; 1045; pak
        - Implementatie Werkgroep Iv-Zwolle belast met het opstellen van het personeelsplan met betrekking tot de verplaatsing van de Afdeling Informatievoorziening Zwolle naar Den Haag., 1987-1990; 1492; pak
        - Onderzoek naar de informatiestromen., 1988; 1979
        - Introductie tot info-versagraph en de bars-beheer-applicatie., 1988-1989; 1806
        - Rapporten inzake de kantoorautomatisering en verkennen informatiestromen uitgevoerd door Computer Management Group (CMG)., 1988-1989; 1857; pak
        - Verslagen van het automatiseringsoverleg., 1988-1989; 1984; pak
        - Rapportage bij het Project Basisnetwerk en Tekstverwerking, Computer Management Group Informatietechniek BV., 1989; 1815
      - Werkgroepen, 2.4
        - Interne planvorming., 1980-1983; 2096; pak
        - Horizontale organisatie., 1980-1988; 2089-2091
          - Rapporten, 1980-1985, 2089; pak
          - Verslagen van directieraadbesprekingen, 1984-1988, 2091; pak
        - Stuurgroep Informatievoorziening (SIV)., 1984-1985; 1050
        - Intern Privatiseringsonderzoek., 1984-1986; 805
        - Werkgroep Afslankingsscenario Onderzoek (PASO)., 1987-1988; 2114; pak
        - Werkgroep Studiepool en Task Force., 1987-1988; 2113
        - Ontwikkelingsplan., 1988-1989; 2104-2105
          - 1988, 2104; pak
          - 1989, 2105; pak